【裁判字號】    98,訴,639
【裁判日期】    980805
【裁判案由】    毒品危害防制條例
【裁判全文】
臺灣高雄地方法院刑事判決               98年度訴字第639號
公  訴  人  臺灣高雄地方法院檢察署檢察官
被      告  丁○○
選任辯護人  陳正達律師
            洪世崇律師
            許惠珠律師
上列被告因毒品危害防制條例案件，經檢察官提起公訴（98年度
偵字第3272、13540 號），本院判決如下：
    主  文
丁○○犯販賣第二級毒品罪共肆罪，各處如附表一主文欄所示之
刑。應執行有期徒刑拾肆年陸月，褫奪公權肆年。扣案如附表二
編號一至六所示之物沒收銷燬、編號七所示之物沒收；未扣案之
販賣毒品所得新臺幣柒仟元沒收，如全部或一部不能沒收時，以
其財產抵償之。
    事  實
一、丁○○明知甲基安非他命係毒品危害防制條例所列管之第二
    級毒品，不得持有、販賣，竟意圖營利，分別基於販賣甲基
    安非他命之犯意，分別以其所有之門號0000000000號行動電
    話、其配偶丙○○所有之門號0000000000號行動電話作為販
    賣毒品之聯絡工具，於民國98年1 月初至18日間，在高雄市
    ○○路附近，以新臺幣（下同）3000元之代價，販賣第二級
    毒品甲基安非他命與乙○○，共2 次。復於同年月18日，在
    上開處所，以1000元之代價，販賣第二級毒品甲基安非他命
    與乙○○1 次。於同日深夜近12時許，仍以欲販售圖利之犯
    意，在其位於高雄市鼓山區○○○路665 號12樓住處，以10
    萬元（約定15萬元，但僅交付10萬元）之代價，向翁世昌（
    起訴書原載真實姓名年籍不詳、綽號「樂仔」之成年男子，
    惟經丁○○於本院指證該男子即為翁世昌）販入純度99％之
    第二級毒品甲基安非他命毛重約159 公克，未及販出，即於
    同年月21日下午5 時30分許，為警在其前揭住處搜索並扣得
    上開毒品、其所有之0000000000行動電話1 支及其配偶丙○○所有之0000000000號行動電話1 支，而悉上情。
二、案經內政部警政署高雄港務警察局移送臺灣高雄地方法院檢
    察署檢察官偵查起訴。
    理  由
一、證據能力
  (一)被告丁○○及其辯護人爭執證人乙○○於警詢陳述之證據能
    力，按被告以外之人於檢察事務官、司法警察官或司法警察
    調查中所為之陳述，與審判中不符時，其先前之陳述具有較
    可信之特別情況，且為證明犯罪事實存否所必要者，得為證
    據，刑事訴訟法第159 條之2 定有明文。查證人乙○○上開
    陳述乃伊向被告購買第二級毒品甲基安非他命之情形（內政
    部警政署高雄港務警察局刑案偵查卷宗（關係人：盧韋丞、
    乙○○、張志成、蘇宗禮）《下稱警卷》第10至11頁），與
    其本院審理時陳述：伊與被告是朋友，伊不曾向被告購買毒
    品，伊在警局如此陳述是因有警察說伊可能一起構成販賣毒
    品罪，伊害怕所以才如此證述等語（本院卷第71頁）不符，
    惟觀察證人前後陳述時之各種外部情況進行比較，其於警詢
    之陳述尚無所謂「較可信之特別情況」之情形，自無證據能
    力，惟仍得作為彈劾證據。
  (二)按被告以外之人於偵查中向檢察官所為陳述，除顯有不可信
    之情況者外，得為證據，刑事訴訟法第159 條之1 第2 項定
    有明文。偵查中對被告以外之人所為之偵查筆錄，性質上係
    屬傳聞證據。惟現階段刑事訴訟法規定檢察官代表國家偵查
    犯罪、實施公訴，依法其有訊問被告之權，證人且須具結，
    而實務運作時，檢察官偵查中向被告以外之人所取得之陳述
    ，原則上均能遵守法律規定，不致違法取供，其可信度極高
    ，是證人乙○○於偵查中檢察官均以證人身分予以訊問，並
    經依法具結在卷，並無證據顯示檢察官在偵查時有不法取供
    之情形，亦無證據顯示有顯不可信之情況，且其等於本院審
    理時到庭結證，而經被告及辯護人對質、詰問，被告之對質
    、詰問權業已獲充分保障。是揆諸前揭說明，證人乙○○於
    偵查中之證述，具有證據能力。
  (三)其餘本判決後述所引用之證據資料，縱有傳聞證據，而無刑
    事訴訟法第159 條之1 至第159 條之4 或其他規定之傳聞證
    據例外情形，亦因檢察官、被告及其辯護人或同意可作為證
    據使用，或未聲明異議，依刑事訴訟法第159 條之5 第1 項
    、第2 項之規定，本院審酌該證據作成之情況，認為適當，
    應得為證據。
二、訊據被告矢口否認有何販賣第二級毒品甲基安非他命與乙○○及意圖營利向翁世昌販入上開甲基安非他命之犯行，辯稱
    ：伊本身有施用毒品，但伊不曾與乙○○一起施用，也不曾
    與乙○○一起買毒品，也不曾拿過毒品給乙○○。伊與乙○○僅是朋友，有介紹乙○○作裝鋁門窗生意。伊有以10萬元
    （約定15萬元，但僅交付10萬元）之代價向翁世昌購買本件
    扣案之甲基安非他命（毛重約159 公克），因伊本身有施用
    毒品，因為1 次大量購買比較便宜，伊購買上開毒品是為供
    己施用，不是為賣出牟利，沒有營利之意圖云云。惟查：
  (一)98年1 月21日17時30分許，為警在被告位於高雄市鼓山區○○○路665 號12樓住處搜索並扣得如附表二編號一至六所示
    甲基安非他命6 包、附表二編號七、八所示行動電話2 支，
    有內政部警政署高雄港務警察局扣押物品目錄表、現場照片
    8 張在卷可稽（警卷第35、78至81頁）。而上開毒品經送請
    內政部警政署刑事警察局鑑定，確含甲基安非他命成分，且
    純度高達99％，此有該局98年3 月3 日刑鑑字第0980015600
    號鑑定書附卷可參（警卷第73頁），再經檢察官送高雄醫藥
    大學附設中和醫院一一鑑定各包重量，有附表二所示鑑定報
    告在卷可憑（臺灣高雄地方法院檢察署97年度偵字第3272號
    卷《下稱偵卷》第42至47頁），是上開事實應堪認定。
  (二)販賣與乙○○3次甲基安非他命部分
  1.被告於前揭時地，販賣甲基安非他命與乙○○3 次之事實，
    業據證人乙○○於偵訊結稱：伊於98年1 月18日，向被告買
    1000元之甲基安非他命。伊總共欠被告12000 元，6000元是
    向被告借錢，6000元之買毒品之欠款，6000元是分2 次各買
    3000元之甲基安非他命，都在98年1 月份，但還沒付錢。故
    除了1 月18日那1 次，加上3000元2 次，總共購買3 次，3
    次均在高雄市○○路附近，伊所欠之12000 元，有6000元係
    要用伊幫被告做鐵窗之報酬相抵，但因被告嫌伊報價太貴，
    所以要伊還8000元，98年1 月18日通訊監察譯文內容中之80
    00元就是如此算出來的等語（偵卷第24、25頁）明確。且乙○○確有在施用毒品甲基安非他命，亦據其於本院審理時結
    證明確（本院卷第23、24頁），復於98年3 月5 日接受警詢
    時，經徵得其同意採尿送驗，檢驗結果呈現甲基安非他命陽
    性反應，並因此經警移送，有內政部警政署高雄港務警察局
    移送書（警卷第9 頁）及乙○○之臺灣高等法院被告前案紀
    錄表（本院卷第39頁）在卷可稽。再從事毒品交易者為逃避
    偵查機關監聽查緝，利用電話討論與毒品交易有關之事時，
    雙方均會以隱諱但彼此明瞭之方式代稱毒品之種類、數量、
    價格等，此為本院職務上已知悉之事實。依卷附（警卷第64
    頁反面、65頁）之通訊監察譯文所示，被告使用之門號為00
    00000000行動電話，曾與乙○○所使用之0000000000號行動
    電話於98年1 月18、19日聯繫，其通話內容如下（以下A 為
    被告，B 為乙○○）：「A ：喂？B ：明天再拿『8 千』給
    你啦！A ：我現在要去領消費卷！B ：好不好，我現在趕著
    要出去阿！A ：你不要跟我說這些阿！B ：有沒有方便阿？
    快一點啦！這一次阿！我趕著去工作阿！A ：你過來七賢路
    找我。B ：好，掰掰。」（98年1 月18日上午9 時55分38秒
    ）、「B ：喂？A ：恩。B ：我在樓下。A ：喔，好。」（
    同年月19日上午10時8 分41秒）、「A ：怎樣？B ：先拿『
    1 張』給你！A ：你別說這麼多。B ：還剩下多少阿？A ：
    你太離譜了，『1 萬2 』你還再..B ：『1 萬2 』了喔？A
    ：恩！那我沒辦法了！B ：不會啦。我明天會給你的。就是
    沒收到，如有收到一定會給你的。A ：我都沒做工，每天都
    『一直補出去』，快被罵到臭頭。B ：我知道阿。但沒給我
    阿。A ：你收一收再說吧。B ：那我先拿零用過去。」（同
    年月19日下午19時13分26秒），益徵乙○○確實因向被告購
    買甲基安非他命，而有積欠被告價金之事實，否則不至於有
    上開譯文內容，且參以被告為警查獲時，扣得上開大量毒品
    甲基安非他命之情狀，足認被告確實有在從事販賣甲基安非
    他命之事，綜合上情，堪認證人乙○○前揭所證，應非子虛
    ，應可採信。
  2.證人乙○○雖於本院審理時改稱：伊與被告是朋友，伊施用
    毒品之來源不是向被告購買，是向別人買的，伊在偵訊會證
    述如上，係因很害怕之故等語（本院卷第71、72、75頁），
    惟其所述已與偵訊所述不符，又其接受偵訊之際並未遭受脅
    迫威嚇刑求等對待，此亦經其結證明確（本院卷第68頁），
    實無害怕之理，且乙○○既與被告係朋友，豈有誣陷被告之
    動機，亦不至於因害怕而虛捏上開購毒情節，是其在本院審
    理時改稱如上，顯係因被告在庭所為迴護被告之詞，難以採
    信。
  3.販賣毒品係政府嚴予查緝之違法行為，且毒品可任意分裝或
    增減其份量，而每次買賣之價量，亦隨時依雙方關係之深淺
    、當時之資力、需求程度及對行情之認知等因素，機動調整
    ，因之販賣之利得，除經被告坦承犯行，或帳冊價量均記載
    明確外，委難查得實情，是縱未確切查得販賣賺取之實際差
    價，但除別有事證，足認係按同一價格轉讓，確未牟利之情
    形外，尚難執此認非法販賣之事證有所不足，致知過坦承者
    難辭重典，飾詞否認者反得逞僥倖，而失情理之平；且為販
    賣毒品之不法行為者，苟無利可圖，應無甘冒持有毒品遭查
    獲之極大風險，從事此買賣工作，是其販入之價格必較售出
    之價格低廉，而有從中賺取買賣差價牟利之意圖及事實，應
    屬符合論理法則而不違背社會通常經驗之合理判斷，從而被
    告上開出售第二級毒品甲基安非他命與乙○○3 次，具有營
    利之意圖，亦堪認定。
  4.綜上所述，被告雖以前詞置辯，惟其所辯與前揭事證不符，
    尚難採信。被告販賣第二級毒品甲基安非他命與乙○○3 次
    之犯行，事證明確，均堪認定。
  (二)向翁世昌販入甲基安非他命部分
  1.依社會通常經驗及辦理販賣毒品之實務經驗觀察，毒品純度
    愈高，則價格愈貴，惟有毒品販賣者，始有可能以較高價錢
    購入純度較高之毒品，於摻入葡萄糖或其他粉末、晶體加以
    稀釋，增加其重量後，再分裝出售以牟利，如係僅供自己施
    用者，對於純度本無一定需求，購買已調製完成之低純度毒
    品已敷所需，自無以較高價格購入高純度之毒品後，再大費
    周章加以稀釋之必要。而扣案之甲基安非他命純度高達99％
    ，均非購入後即可直接施用，已與一般施用毒品者購毒之情
    形有別。再從事毒品交易者為逃避偵查機關監聽查緝，利用
    電話討論與毒品交易有關之事時，雙方均會以隱諱但彼此明
    瞭之方式代稱毒品之種類、數量、價格等，此為本院職務上
    已知悉之事實。觀以附卷之97年12月、98年1 月之被告使用
    之門號0000000000、0000000000號通訊監察譯文（警卷第48
    至65頁，以下A 為被告，B 為通訊之另一方），不乏下述含
    有有關毒品暗語之對話：「A ：有『出』到嗎？B ：沒有。
    A ：還沒有喔，你之前那不是快沒了？B ：還有『2 、3 個
    』。A ：還那麼多，怎會這樣？B ：生意不好，沒什麼生意
    。A ：你沒打電話給人家，說有『換了』，拿給他們看看。
    B ：有阿。A ：是不是之前那比較沒有『感覺』？B ：我有
    打了。A ：我想說同學有跟你借『一半』，想說你也差不多
    了，好啦，我只是想你那裡好『跑』嗎？」（98年12月29日
    ，0000000000號與0000000000號）、「B ：他叫我問你有沒
    有確定，會不會輸『第2 瓶』的『酒』？A ：他要『2 瓶』
    嗎？B ：他要『1 瓶』啦，他問『酒精成分』會不會輸『第
    2 瓶』？A ：差不多。」（98年12月29日，0000000000號與
    0000000000號）、「A ：哥仔那是『7 千5 』，不是『5 千
    』。B ：你說什麼我聽不懂！A ：那裡是『7 個半』。B ：
    喔，那我知道了。」（98年1 月17日，0000000000號與0000
    000000號）、「B ：還有嗎？『舊』的。A ：可能要明天吧
    ！你要『幾萬』？B ：『5 瓶』。A ：要明天吧！B 那是多
    少阿？A ：應該是『8 幾』吧！不會超過『85』，差不多『
    83』左右。」（98年1 月15日，0000000000號與0000000000
    號），由上開通訊監察譯文可知，被告確實有與不特定人聯
    絡出貨進度、詢問品質好壞，確認毒品數量、價格等事宜，
    由此可知被告販入上開毛重約159 公克之甲基安非他命，且
    純度高達99％，顯非供己施用，而係為伺機出售他人之目的
    而販入上開甲基安非他命毒品，應堪認定。
  2.被告雖辯稱上開甲基安非他命係買來供己施用，且稱：1 次
    買多比較便宜，原本價值是30萬元，但對方願以15萬元賣，
    伊才1 次買比較多。都是買來施用，伊每天施用不到1 公克
    ，可以施用約半年等語（聲羈卷第20頁），本件扣案毒品純
    度高達99％，毛重約159 公克，倘不考量摻入葡萄糖或其他
    粉末、晶體加以稀釋後增加之重量，若以每日吸食1 公克計
    ，確可施用約5 月（1 日1 公克，1 個月約30公克）左右，
    惟衡情施用毒品者為恐其所購入之毒品可能因保存不易而受
    潮變質，且因數量龐大而增加被查緝之風險，通常一次僅會
    購入少量之毒品以供施用，被告竟因貪小便宜而1 次購入純
    度高達99％之毛重約159 公克之甲基安非他命，已令人置疑
    。被告後又改稱：伊購入的毒品大約只可供施用2 個月等語
    （本院卷第80頁），倘以每日施用計，須每日施用約2.7 公
    克，始能將上開毒品施用完畢，惟依據Clarke's Analysis
    of Drug and Poisons 一書記述，正常人之甲基安非他命每
    日正常使用劑量從2.5 至25毫克之間，其最低致死劑量為1
    公克，有行政院衛生署管制藥品管理局93年10月1 日管檢字
    第0930009353號函旨可憑，顯見上開每日2.7 公克之劑量已
    足以對被告產生生命危險，故其改稱如上，顯非真實，不足
    採信。又若被告前揭所述屬實，被告豈非鎮日均在施用甲基
    安非他命，且時時刻刻均在甲基安非他命之藥效作用影響中
    ，其尿液中應隨時均有大量甲基安非他命代謝物，惟被告於
    98年1 月21日被查獲時，經警採集其尿液送驗，迄今卻無任
    何移送資料，此見臺灣高等法院被告前案紀錄表（本院卷第
    58至60頁）即明，益徵被告辯稱其購入扣案之甲基安非他命
    在供己施用，顯不可採。
  3.按販賣第二級毒品係屬嚴重違法行為，苟遭逮獲，後果非凡
    ，毒販出售毒品時無不小心翼翼，不敢公然為之。而邇來政
    府為杜絕毒品氾濫，毒害人民甚深，再三宣導教民眾遠離毒
    品、媒體之報導既深且廣，對於毒品之禁絕，應為民眾所熟
    悉。又政府對於查緝施用、轉讓及販賣毒品無不嚴格執行，
    且販賣毒品罪更係重罪，設若無利可圖，衡情一般持有毒品
    者，當不致輕易將持有毒品交付他人。況第二級毒品甲基安
    非他命價格不貲、物稀價昂，並無公定之價格，不論任何包
    裝，均可任意分裝增減分量，每次買賣價量，亦可能隨時依
    雙方間之關係深淺、資力、需求量及對行情之認知、來源是
    否充裕、查緝是否嚴緊，購買者被查獲時供述購買對象之可
    能性風險之評估等，因而異其標準，並隨時機動調整，非可
    一概而論，是販賣之利得，除經坦承犯行或價量俱臻明確外
    ，委難查得實情，販賣之人從價差或量差中牟利方式雖異，
    其意圖營利之非法販賣行為則一，茍無任何利益可圖，被告
    實無甘冒重罪風險而購買如此大量且非供自己施用之甲基安
    非他命，顯見被告顯係意圖販賣第二級毒品，且必預期有相
    當豐厚之利得，否則豈有願冒罹重典之風險，而任意購買大
    量甲基安非他命之理，足認被告確有欲藉由販賣而販入第二
    級毒品甲基安非他命以從中賺取買賣差價牟利之意圖甚明。
  4.綜上所述，被告前揭所辯不足採信，本件事證明確，被告意
    圖營利，向翁世昌販入甲基安非他命之犯行，應堪認定。
三、新舊法比較
  (一)被告為本件販賣第二級毒品之各行為後，毒品危害防制條例
    亦於98年5 月20日修正公佈，又因本次修法並未明定法律生
    效施行日期，致關於本次修正毒品危害防制條例條文應自何
    時起生效施行發生爭議。雖毒品危害防制條例第36條明定「
    本條例自公布後6 個月施行」，惟查：毒品危害防制條例第
    36條係該條例係於92年7 月9 日修正時所制定，其立法理由
    謂：「依本條例新修正之規定，法務部需會同衛生署成立審
    議委員會每3 個月定期檢討調整毒品之分級及品項，而本次
    新增第四級毒品，有需要在新法施行前先經該審議會檢討後
    再調整公佈，且依修正條文亦有必要再訂定相關子法及修正
    相關法規，以配合本條例之施行，故亦有需要預留適當緩衝
    期，以利訂頒相關子法及相關法規之配合修正」，是前揭毒
    品危害防制條例第36條所稱「自公布後6 個月施行」之法律
    ，即應專指92年7 月9 日該次全面修正毒品危害防制條例之
    條文，而該條於毒品危害防制條例本次修正時並未再做修訂
    或變更，於立法理由亦未說明本次修正條文係依該條例第36
    條規定，於修正後6 個月始生效之要旨，故應認本次毒品危
    害防制條例之修正並未訂定生效日期。
  (二)中央法規標準法第13條雖規定：「法規明定自公布日或發布
    日施行者，自公布或發布之日起算至第3 日起發生效力」，
    而於法規未明示自公布日或發布日施行之情形，應僅能解為
    立法機關者之意思為該法規從公布日立刻生效，否則立法者
    當會另定其他生效日期，從而本院認為毒品危害防制條例98
    年5 月20日修正公布之條文，當適用中央法規標準法第13條
    規定，認為應自公布日起算第3 日生效，該條例係自98年5
    月20日修正公布，則生效施行日即應為同年月22日，本院判
    決於該條例施行後，於適用相關修正條文時，自有新舊法律
    比較適用之問題。
  (三)修正前毒品危害防制條例第4 條第2 項規定：製造、運輸、
    販賣第二級毒品者，處無期徒刑或7 年以上有期徒刑，得併
    科新臺幣7 百萬元以下罰金；而依修正後同條項規定：製造
    、運輸、販賣第二級毒品者，處無期徒刑或7 年以上有期徒
    刑，得併科新臺幣1 千萬元以下罰金。是以經比較新舊法律
    適用之結果，自以修正前即行為時之毒品危害防制條例對被
    告較為有利，故本案自應適用修正前即被告行為時毒品危害
    防制條例之規定。
四、論罪科刑
  (一)按甲基安非他命為毒品危害防制條例第2 條第2 項第2 款所
    稱之第二級毒品，不得持有、販賣。按刑法上所謂販賣行為
    ，固不以販入後復行賣出為必要，祇要以營利為目的，而有
    將毒品販入或賣出二者其一之行為，即足構成，故意圖營利
    而販入毒品，雖未及販出，仍依販賣既遂罪論處（最高法院
    96年度臺上字第416 號判決參照）。是核被告意圖營利，販
    賣甲基安非他命與乙○○3 次，及以10萬元向翁世昌販入甲
    基安非他命所為，均係犯修正前毒品危害防制條例第4 條第
    2 項之販賣第二級毒品罪。被告販賣甲基安非他命之持有低
    度行為，應為販賣高度行為所吸收，不另論罪。被告販賣甲
    基安非他命與乙○○3 次及向翁世昌販入甲基安非他命1 次
    之犯行，乃犯意各別，應予分論併罰。檢察官起訴書核犯欄
    雖稱被告所犯乃3 次犯行，惟審判對象之個數，應依起訴書
    犯罪事實欄為準，是上開被告4 次販賣甲基安非他命之犯行
    ，既已記載於犯罪事實欄，本院自得予以審理判決，附此敘
    明。爰審酌被告意圖牟利，而販賣甲基安非他命與乙○○3
    次，及向翁世昌販入甲基安非他命，嚴重違反我國法律反毒
    、禁毒之政策，影響社會安全秩序甚鉅，更將荼毒國人身心
    健康，犯後否認犯行，態度欠佳，並考量被告販賣之數量等
    一切情狀，量處如主文所示之刑，並因販賣第二級毒品罪之
    犯罪性質，嚴重侵害國家及社會法益，本院認有禠奪公權之
    必要，併宣告禠奪公權4 年，並依法就前開所處之刑定其應
    執行之刑，以資懲儆。
  (二)按查獲之第一、二級毒品及專供製造或施用第一、二級毒品
    之器具，不問屬於犯人與否，均沒收銷燬之，毒品危害防制
    條例第18條第1 項前段定有明文。查扣案如附表二編號一至
    六所示之物，經送驗後檢出含第二級毒品甲基安非他命成分
    ，爰依前開規定宣告沒收銷燬之，又上開毒品乃被告於98年
    1 月18日深夜向翁世昌販入，與被告先前販賣甲基安非他命
    與乙○○之3 次犯行無關，故僅在如附表一編號四之主文欄
    下宣告沒收銷燬之，附此敘明。而鑑驗所耗損之毒品，既已
    費失，自無庸宣告沒收銷燬。按毒品危害防制條例第19條第
    1 項關於沒收之規定，係採義務沒收主義，犯同條例第4 條
    至第9 條、第12條、第13條或第14條第1 項、第2 項之罪者
    ，其供犯罪所用之物或因犯罪所得之財物，且屬犯人所有者
    ，即應依該規定沒收，法院無審酌之餘地，並不以專供犯罪
    所用之物為限（最高法院93年度臺上字第1360號、第1365號
    、92年度臺上字第2608號判決意旨參照），且犯同條例第4
    條之罪者，其供犯罪所用或因犯罪所得之財物應予沒收，如
    全部或一部不能沒收時，追徵其價額或以其財產抵償之，該
    條例第19條第1 項規定甚明，如所得財物為金錢而無法沒收
    時，應以其財產抵償之（最高法院95年度臺上字第305 號判
    決意旨參照）。據此，被告販賣第二級毒品所得財物共7000
    元，因未扣案，除應依毒品危害防制條例第19條第1 項規定
    分別宣告沒收之，並諭知如全部或一部不能沒收時，以其財
    產抵償之。另扣案如附表二編號七所示之行動電話1 支（序
    號：000000000000000 ，含門號0000000000SIM 卡），係被
    告使用李世富名義申辦使用，此經被告供述在卷（本院卷第
    81頁），復有附卷通聯調閱查詢單1 紙（警卷第75頁反面）
    可參，仍係被告所有之物，且係作為聯絡毒品交易之用，應
    依毒品危害防制條例第19條第1 項規定宣告沒收。另扣案如
    附表二編號八所示之行動電話1 支（序號：00000000000000
    00 0，含門號0000000000SIM 卡），雖亦有作為聯絡毒品交
    易之用，此觀以上開通訊監察譯文即明，惟該行動電話（含
    SI M卡）係被告之配偶丙○○申辦使用，被告雖會拿來使用
    ，惟尚非被告所有之物，此經被告供述在卷（本院卷第81頁
    ），復有附卷通聯調閱查詢單1 紙（警卷第74頁）可參，爰
    不為沒收之諭知。其餘扣案物品吸食器1 個、剷管1 支與本
    件前開論罪科刑之販賣第二級毒品犯行無關，爰均不為沒收
    之諭知。
據上論斷，應依刑事訴訟法第299 條第1 項前段，修正前毒品危
害防制條例第4 條第2 項、毒品危害防制條例第18條第1 項前段
、第19條第1 項，刑法第11條、第2 條第1 項前段、第37條第2
項、第51條第5 、8 款，判決如主文。
本案經檢察官甲○○到庭執行職務。
中    華    民    國    98    年    8     月     5    日
                  刑事第十四庭  審判長 法  官 莊松泉
                                       法  官 林揚奇
                                       法  官 顏銀秋
上正本證明與原本無誤。
如不服本判決應於收受判決後10日內向本院提出上訴書狀，並應
敘述具體理由。其未敘述上訴理由者，應於上訴期間屆滿後20日
內向本院補提理由書（均須按他造當事人之人數附繕本）「切勿
逕送上級法院」。
中    華    民    國    98    年    8     月     5    日
                                       書記官 董明惠
附錄論罪科刑法條：
（修正前）毒品危害防制條例第4條第2項
製造、運輸、販賣第二級毒品者，處無期徒刑或7 年以上有期徒
刑，得併科新臺幣7 百萬元以下罰金。
附表一
┌──┬───────────────┬─────────────────┐
│編號│        簡要犯罪事實          │             主文                 │
├──┼───────────────┼─────────────────┤
│ 一 │丁○○以3000元之價格販賣甲基安│丁○○犯販賣第二級毒品罪，處有期徒│
│    │非他命與乙○○1 次。          │刑柒年貳月，褫奪公權肆年。扣案如附│
│    │                              │表二編號七所示之物沒收，未扣案之販│
│    │                              │賣毒品所得新臺幣仟元沒收，如全部│
│    │                              │或一部不能沒收時，以其財產抵償之。│
├──┼───────────────┼─────────────────┤
│ 二 │丁○○以3000元之價格販賣甲基安│丁○○犯販賣第二級毒品罪，處有期徒│
│    │非他命與乙○○1次。           │刑柒年貳月，褫奪公權肆年。扣案如附│
│    │                              │表二編號七所示之物沒收，未扣案之販│
│    │                              │賣毒品所得新臺幣仟元沒收，如全部│
│    │                              │或一部不能沒收時，以其財產抵償之。│
├──┼───────────────┼─────────────────┤
│ 三 │丁○○以1000元之價格販賣甲基安│丁○○犯販賣第二級毒品罪，處有期徒│
│    │非他命與乙○○1 次。          │刑柒年貳月，褫奪公權肆年。扣案如附│
│    │                              │表二編號七所示之物沒收，未扣案之販│
│    │                              │賣毒品所得新臺幣壹仟元沒收，如全部│
│    │                              │或一部不能沒收時，以其財產抵償之。│
├──┼───────────────┼─────────────────┤
│ 四 │丁○○以100000元之價格向翁世昌│丁○○犯販賣第二級毒品罪，處有期徒│
│    │販入甲基安非他命1 次。        │刑柒年貳月，褫奪公權肆年。扣案如附│
│    │                              │表二編號一至六所示之物沒收銷燬、編│
│    │                              │號七所示之物沒收。                │
└──┴───────────────┴─────────────────┘
附表二
┌──┬────────┬─────────┬───────────┐
│編號│扣案物名稱/ 單位│重量              │鑑定報告名稱          │
├──┼────────┼─────────┼───────────┤
│一  │甲基安非他命1 包│驗前淨重36.542公克│高雄醫藥大學附設中和紀│
│    │                │驗後淨重36.537公克│念醫院0000-000檢驗報告│
├──┼────────┼─────────┼───────────┤
│二  │甲基安非他命1 包│驗前淨重37.35 公克│高雄醫藥大學附設中和紀│
│    │                │驗後淨重37.03 公克│念醫院0000-000檢驗報告│
├──┼────────┼─────────┼───────────┤
│三  │甲基安非他命1 包│驗前淨重36.552公克│高雄醫藥大學附設中和紀│
│    │                │驗後淨重36.547公克│念醫院0000-000檢驗報告│
├──┼────────┼─────────┼───────────┤
│四  │甲基安非他命1 包│驗前淨重36.985公克│高雄醫藥大學附設中和紀│
│    │                │驗後淨重36.98 公克│念醫院0000-000檢驗報告│
├──┼────────┼─────────┼───────────┤
│五  │甲基安非他命1 包│驗前淨重0.799 公克│高雄醫藥大學附設中和紀│
│    │                │驗後淨重0.794 公克│念醫院0000-000檢驗報告│
├──┼────────┼─────────┼───────────┤
│六  │甲基安非他命1 包│驗前淨重0.554 公克│高雄醫藥大學附設中和紀│
│    │                │驗後淨重0.549 公克│念醫院0000-000檢驗報告│
├──┼────────┼─────────┴───────────┤
│七  │LG行動電話1支（ │無                                        │
│    │序號：0000000000│                                          │
│    │75538，含門號098│                                          │
│    │0000000SIM 卡） │                                          │
├──┼────────┼─────────────────────┤
│八  │SonyEricsson行動│無                                        │
│    │電話1 支（序號：│                                          │
│    │0000000000000000│                                          │
│    │1 ，含門號098963│                                          │
│    │1878SIM 卡）    │                                          │
└──┴────────┴─────────────────────┘


司法院資訊處製作；財團法人民間司法改革基金會備份。
